【裁判字號】    89,上訴,714
【裁判日期】    890815
【裁判案由】    違反著作權法
【裁判全文】
臺灣高等法院高雄分院刑事判決                    八十九年度上訴字第七一四號
    上訴人
    即被告    乙○○
右上訴人因違反著作法案件，不服臺灣屏東地方法院八十八年度訴字第一八二號中華
民國八十八年九月十四日第一審判決（起訴案號：臺灣屏東地方法院檢察署八十六年
度偵字第八八九八號、八十七年度偵字第三二六七號），提起上訴，本院判決如左：
      主      文
上訴駁回。
乙○○緩刑貳年。
      事實及理由
一、本案經本院審理結果，認第一審判決認事、用法及量刑均無不當，應予維持，並
    引用第一審判決書記載之事實、証据及理由如附件。
二、本院調查及審理時上訴人乙○○仍坦承有以盜拷之遊戲軟體電腦螢幕畫面供顧客
    玩用並收費等語不諱（見八十九年六月七日、八月八日本院訊問及審判筆錄），
    足見上訴人乙○○確有違反著作權法。原判決認事用法並無不合，量刑亦屬適當
    ，上訴人乙○○上訴指摘原判決量刑過重，為無理由，應予駁回。
三、查上訴人乙○○並無前科未曾受有期徒刑以上刑之宣告，此有臺灣屏東地方法院
    檢察署刑案資料查註記錄表及本院前科表可稽，上訴人乙○○嗣後已與告訴人公
    司和解賠償卅萬元（當庭付現金十五萬元，其餘十五萬元簽發本票分期付款），
    有本院審判筆錄可憑，上訴人乙○○經此次偵、審程序及判刑教訓，當知所警惕
    而無再犯之虞，本院認其所宣告之刑，以暫不執行為適當，爰併予宣告緩刑貳年
    ，以啟自新。
四、據上論斷，應依刑事訴訟法第三百七十三條、第三百六十八條、刑法第七十四條
    第一款，判決如主文。
本案經檢察官林應華到庭執行職務。
中    華    民    國     八十九     年       八       月     十五       日
                              臺灣高等法院高雄分院刑事第八庭
                                  審判長法官  張盛喜
                                        法官  黃憲文
                                        法官  洪兆隆
右正本證明與原本無異。
如不服本判決，應於判決送達後十日內向本院提出上訴狀，其未述理由者並應於提
出上訴狀後十日內向本院補提理由書（應附繕本)。
                                      書記官  鄭翠芬
中    華    民    國     八十九 年       八       月     十六       日
附錄本判決論罪之法條：
著作權法第九十一條第二項
第二項：意圖銷售或出租而擅自重製他人著作者，處六月以上五年以下有期徒刑，得
        併科新臺幣三十萬元以下罰金。
著作權法第九十二條
擅自以公開口述、公開播送、公開上映、公開演出、公開展示、改作、出租或其他方
法侵害他人之著作財產權者，處三年以下有期徒刑，得併科新台幣十五萬元以下罰金
。
違反著作權法第九十三條第三款
有左列情形之一者，處二年以下有期徒刑，得併科新臺幣十萬元以下罰金
三、以第八十七條各款方法之一侵害他人之著作權者。
著作權法第九十四條
以犯第九十一條、第九十二條或第九十三條之罪為常業者，處一年以上七年以下有期
徒刑，得併科新台幣四十五萬元以下罰金。
                                                                        Ｋ
附件：
臺灣屏東地方法院刑事判決                          八十八年度訴字第一八二號
    公  訴  人  臺灣屏東地方法院檢察署檢察官
    被      告  陳麗真  女  三十歲（民國○○○年○月○日生）
                        住屏東縣屏東市○○路七三九號之一
                        居屏東縣潮州鎮○○路七三號
                        身分證統一編號：Ｓ二二一八一九六九號
    被      告  呂欽池  男  三十一歲（民國○○○年○月○○○日生）
                        住屏東縣屏東市○○路七五號
                        身分證統一編號：Ｑ一二二一一五六五號
    被      告  張昇瑜  男  四十七歲（民國○○○年○月○○○日生）
                        住屏東縣屏東市○○路七三四號
                        身分證統一編號：Ｒ一三九二八五七號
    被      告  乙○○  男  三十四歲（民國○○○年○月○日生）
                        住高雄縣林園鄉○○路七三號
                        居高雄縣岡山鎮昆山東巷二六弄五號
                        身分證統一編號：Ｓ00000000號
右列被告等因違反著作權法案件，經檢察官提起公訴（八十六年度偵字第七六六二、
八八九六、八八九八、八八九九、八九○○號、八十七年度偵字第三二六四、三二六
五、三二六六、三二六七號），本院判決如左：
        主  文
陳麗真明知係侵害電腦程式著作財產權之重製物而仍作為直接營利之使用侵害他人之
著作權為常業，處有期徒刑壹年，緩刑貳年。
如附表編號一所示扣押之物沒收。
呂欽池明知係侵害電腦程式著作財產權之重製物而仍作為直接營利之使用侵害他人之
著作權為常業，處有期徒刑壹年貳月，緩刑貳年。
如附表編號二所示扣押之物沒收。
張昇瑜意圖出租而擅自以重製之方法侵害他人之著作財產權為常業，處有期徒刑壹年
肆月，緩刑貳年。
如附表編號三所示扣押之物沒收。
乙○○明知係侵害電腦程式著作財產權之重製物而仍作為直接營利之使用侵害他人之
著作權為常業，處有期徒刑壹年。
如附表編號四所示扣押之物沒收。
        事  實
一、陳麗真、呂欽池、張昇瑜分別在如附表所示之地點開設如附表所示之商號，乙○
    ○則在各遊藝場寄放電腦遊樂器，四人均提供電腦遊戲軟體供人投幣玩樂，均明
    知如附表所示之電腦應用程式之著作權分別為如附表所示之公司所有，竟未經各
    該公司之授權，陳麗真及呂欽池由華義國際股份有限公司（下稱華義公司）提供
    ；張昇瑜則自行購置合法軟體拷貝；乙○○則係由一年籍不詳綽號「小李」之男
    子提供，均於其電腦遊戲主機內載入如附表所示未經合法授權之中文系統及遊戲
    等應用程式，以如附表所示之方式收費，租予不特定人使用，侵害各該著作權人
    之權利，並以此為常業。嗣於八十六年九月十九日，在各該上址為法務部調查局
    南部地區機動工作組人員查獲，並扣得如附表所示之物品。
二、案經如附表所示公司告訴及法務部調查局南部地區機動工作組移送臺灣屏東地方
    法院檢察署檢察官偵查起訴。
     理  由
一、訊據被告陳麗真、呂欽池、張昇瑜及乙○○等人均矢口否認前揭犯行，被告陳麗
    真、呂欽池均辯稱：伊有跟華義公司說要作合法的，遊戲軟體是華義公司灌的，
    伊不知係非法的軟體；被告張昇瑜辯稱：伊不知買合法的遊戲軟體灌錄到主機供
    人投幣玩樂是違法；被告乙○○則辯稱：電腦於向人買來時，裡面即已灌錄好遊
    戲軟體各云云。經查，前揭事實業據告訴代理人李世章及陳文銓指訴綦詳，並有
    各該盜拷之遊戲軟體電腦螢幕畫面及營業場所等照片計六十四幀附卷可稽。而如
    附表所示之軟體確為告訴人等享有著作權之事實，除倚天中文系統之著作權，為
    甲○○○股份有限公司所有之事實，為公眾週知外，餘亦據告訴人大宇公司及丙
    冠公司提出正版遊戲軟體封面影本等在卷可稽。
二、按著作權法第六十條第一項規定：「合法著作重製物之所有人得出租該重製物。
    但錄音及電腦程式著作之重製物，不適用之。」是以縱屬合法電腦程式著作重製
    物之所有人，亦無如一般著作重製物所有人得出租該重製物之權限，而遊戲軟體
    之一般個人家用版本與營業用版本售價差異頗大，被告張昇瑜無法諉為不知。又
    上開軟體之著作權人或為公眾週知，或均載明於正版遊戲軟體包裝封面，被告從
    未給付任何權利費用與著作權人，亦坦承與華義公司簽約前，並未審閱華義公司
    得授權商家出租使用各該軟體之相關文件，被告等經營電腦程式出租行業，尤應
    注意上開規定，殊不能以不知出租之電腦程式未經著作權人合法授權等詞推諉；
    況被告係以單機八千元之代價，由華義公司提供五十套合法授權之軟體予被告陳
    麗真、呂欽池營利使用，而如附表所示之非法遊戲軟體不在其與華義公司簽訂之
    使用合約書內，亦有各該合約書足憑，每套遊戲軟體供個人非營利使用之市價均
    在五、六百元至千元之間，有告訴人提供之軟體封套影本可憑，而被告陳麗真、
    呂欽池明知如附表所示之遊戲軟體未經合法授權，即相當於渠等未花費任何代價
    即以如附表所示之非法軟體載入電腦供營利使用。被告乙○○以每套電腦（含主
    機、監視器、鍵盤、滑鼠及灌錄在內之全部軟體）二萬三千元之價格購入寄放營
    利使用，代價亦顯然偏低。是以，被告陳麗真、呂欽池、張昇瑜及乙○○等有違
    反著作權法之犯意，應可認定，又渠等遭查獲之如附表之非法軟體、硬體數量頗
    多，營業期間從二個月餘至近一年不等，且有店面或在多處寄放供人投幣玩樂，
    顯係賴此以為生活之資，事證明確，犯行均堪認定。
三、核被告陳麗真、呂欽池及乙○○三人所為，均係犯著作權法第九十三第三款、第
    九十四條之明知係侵害電腦程式著作財產權之重製物而仍作為直接營利之使用侵
    害他人之著作權為常業罪；被告張昇瑜所為，則係犯著作權法第九十一條第二項
    、第九十四條之意圖出租而擅自以重製之方法侵害他人之著作財產權為常業罪及
    同法第九十二條第九十四條之擅自以出租之方法侵害他人之著作財產權為常業罪
    ，所犯上開二罪間，有方法結果之牽連關係，應從較重之前者處斷。審酌分別被
    告四人侵害告訴人著作權之數量，所造成告訴人之損失不一，且破壞我國致力維
    護丙慧財產權之形象，惟其中被告陳麗真、呂欽池及張昇瑜已與告訴人達成和解
    ，告訴人並表明撤回告訴，請求本院從輕發落原承犯行等一切情狀，各量處如主
    文所示之刑。查被告陳麗真、呂欽池及張昇瑜前均未曾受有期徒刑以上刑之宣告
    ，有臺灣屏東地方法院檢察署刑案資料查註紀錄表及本院全國前案紀錄表各一份
    可佐，渠等因一時失慮致罹刑章，經此教訓，當知謹慎，信無再犯之虞，本院認
    渠等所受刑之宣告以暫不執行為適當，均併宣告緩刑二年，以啟自新。
四、如附表所示扣案之物，係供犯罪所用，且分別屬被告四人所有，已據渠等供明在
    卷，應依刑法第三十八條第一項第二款規定，併予宣告沒收。
據上論斷，應依刑事訴訟法第二百九十九條第一項前段，著作權法第九十一條第二項
、第九十二條、第九十四條，刑法第十一條前段、第七十四條第一款、第三十八條第
一項第二款，決如主文。
本案經檢察官蔡榮龍到庭執行職務。
中      華      民      國      八十八      年     九     月    十四    日
                                      臺灣屏東地方法院刑事第一庭
                                        審判長法  官  林  金  本
                                              法  官  郭  佳  瑛
                                              法  官  蔡  憲  德
右正本證明與原本無異。
對於本判決如有不服應於收受送達後十日內向本院提出上訴書狀上訴於台灣高等法院
高雄分院並按他造當事人之人數附具繕本。
                                             書記官  張  文  俊
中      華      民      國      八十八      年     九    月     十五    日
附錄本案論罪科刑法條
著作權法第九十一條第二項
第二項：意圖銷售或出租而擅自重製他人著作者，處六月以上五年以下有期徒刑，得
        併科新臺幣三十萬元以下罰金。
著作權法第九十二條
擅自以公開口述、公開播送、公開上映、公開演出、公開展示、改作、出租或其他方
法侵害他人之著作財產權者，處三年以下有期徒刑，得併科新台幣十五萬元以下罰金
。
違反著作權法第九十三條第三款
有左列情形之一者，處二年以下有期徒刑，得併科新臺幣十萬元以下罰金
三、以第八十七條各款方法之一侵害他人之著作權者。
著作權法第九十四條
以犯第九十一條、第九十二條或第九十三條之罪為常業者，處一年以上七年以下有期
徒刑，得併科新台幣四十五萬元以下罰金。


司法院資訊處製作；財團法人民間司法改革基金會備份。
